【裁判字號】    99,裁,1562
【裁判日期】    990722
【裁判案由】    收回被徵收土地
【裁判全文】
最  高  行  政  法  院  裁  定
                                      99年度裁字第1562號
聲  請  人  榮星企業股份有限公司
代  表  人  甲○○
訴訟代理人  葉大殷  律師
上列聲請人因與相對人行政院間收回被徵收土地事件，對於中華
民國98年11月30日本院98年度裁字第2932號裁定，聲請再審，本
院裁定如下：
    主  文
再審之聲請駁回。
再審訴訟費用由聲請人負擔。
    理  由
一、按當事人對於本院所為裁定聲請再審，必須原裁定有行政訴
    訟法第273條之情形者，始得為之。而該條第1項第1款所謂
    適用法規顯有錯誤者，係指原裁判所適用之法規與該案應適
    用之現行法規相違背，或與解釋判例有所牴觸者而言，至於
    法律上見解之歧異，聲請人對之縱有爭執，要難謂為適用法
    規錯誤，而據為再審之理由。
二、本件聲請人前提起行政訴訟，經本院97年度判字第1153號判
    決上訴駁回確定後，聲請人曾多次提起再審之訴及聲請再審
    ，迭經本院先後以98年度裁字第1321號裁定、98年度裁字第
    2932號裁定（下稱原確定裁定）駁回在案。茲聲請人主張原
    確定裁定有行政訴訟法第273條第1項第1款所定事由，對之
    聲請再審，其意旨略以：聲請人已於98年度裁字第1321號裁
    定所提之再審聲請狀中，清楚敘明原判決有適用土地法第21
    9條第3項不當之違法，並舉臺北市政府工務局民國85年9月
    23日函文為證，相對人確未完成系爭土地之徵收程序，而無
    土地法第219條第3項規定之適用，聲請人確已就98年度裁字
    第1321號裁定，究有何合於行政訴訟法第273條第1項第1款
    規定，提出具體情事說明。又相對人就土地上地上物之補償
    費發放、徵收程序完成與否，僅相對人可知悉，相關證據資
    料又為其所掌握，應由相對人就其已依法完成系爭土地徵收
    之程序負舉證責任，原確定裁定未能匡正，適用法規顯有錯
    誤。
三、經查，本院原確定裁定以聲請人雖主張本院98年度裁字第13
    21號裁定違背法令，惟核其再審聲請狀內容，無非就前訴訟
    程序摒棄不採之陳詞，或取捨證據、認定事實之職權行使，
    任加指摘，因認其前訴訟程序之再審聲請不合法，予以駁回
    ，尚難認有適用法規顯有錯誤情事。又原確定裁定所適用之
    法規與該案應適用之法規並不相違背，與解釋判例意旨亦無
    相牴觸之情形。聲請人以其法律上見解之歧異，執前訴訟程
    序所為主張，並為原確定裁定所不採之事由再行爭執原確定
    裁定違背法令，核無足採。從而，聲請人主張原確定裁定有
    行政訴訟法第273條第1項第1款規定之再審事由，聲請再審
    ，揆諸首揭規定，殊難認有再審理由，應予駁回。
四、據上論結，本件聲請為無理由。依行政訴訟法第283條、第
    278條第2項、第104條、民事訴訟法第95條、第78條，裁定
    如主文。
中    華    民    國    99    年    7     月    22    日
                    最高行政法院第二庭
                        審判長法官  鍾  耀  光
                              法官  林  文  舟
                              法官  楊  惠  欽
                              法官  胡  方  新
                              法官  鄭  小  康

以  上  正  本  證  明  與  原  本  無  異
中    華    民    國    99    年    7     月    23    日
                              書記官  黃  淑  櫻

司法院資訊處製作；財團法人民間司法改革基金會備份。
